【裁判字號】    89,訴,1839
【裁判日期】    900201
【裁判案由】    違反藥事法
【裁判全文】
臺灣桃園地方法院刑事判決                        八十九年度訴字第一八三九號
    公  訴  人  臺灣桃園地方法院檢察署檢察官
    被      告  乙○○
    被      告  甲○○ＣＨＥＳ.
右列被告因違反藥事法案件，經檢察官提起公訴（八十九年度偵字第一二五０九號）
，本院判決如左：
        主  文
乙○○共同輸入禁藥，處有期徒刑捌月，緩刑年。扣案之如附表所示之藥品，沒入
銷燬之。
甲○○ＣＨＥＳＳ  ＲＯＤＮＥＹ  ＤＡＶＩＤ共同輸入禁藥，處有期徒刑捌月，緩
刑年，緩刑期內付保護管束，保護管束以驅逐出境代之。扣案之如附表所示之藥品
，沒入銷燬之。
        事  實
一、甲○○ＣＨＥＳＳ  ＲＯＤＮＥＹ  ＤＡＶＩＤ（為英國籍人，以下簡稱甲○○
    ）、乙○○與某真實姓名年籍均不詳綽號「Ａ  ＷＡＮ（阿萬）」之泰國籍成年
    男子，基於共同犯意之聯絡，於民國八十九年八月十八日左右，在泰國地區，允
    以約泰幣二萬元及在台食宿、來回機票之報酬，而受該一泰國籍成年男子委託，
    共同為該泰國籍成年男子挾帶輸入總重約八千二百公克之含有CHLORPHENRAMINE
    、PHENYLPROPANOLAMINE及BISACODYL等成份之禁藥（詳如附表藍白色膠囊毛重
    五五○○公克、藍色錠毛重一一○○公克、白色錠毛重一六○○公克），再
    於同日夜間，將該批禁藥藏放其行李袋內，並約定於安全運送抵達後，在中正機
    場依約定聯絡方式交付持載明「一二三」海報之不詳名籍者，嗣於翌（十九）日
    凌晨零時三十分許，自泰國搭乘國泰航空CX七一二班機經香港轉搭國泰CX四０八
    班機至桃園中正機場欲通過海關檢查線企圖矇混挾帶過關之際，為內政部警政署
    刑事警察局當場查獲，並扣得前述藥品。
二、案經內政部警政署刑事警察局移送臺灣桃園地方法院檢察署檢察官偵查起訴。
        理  由
一、訊據被告甲○○對於右揭非法輸入禁藥之事，坦認屬實；訊據被告乙○○雖坦認
    伊有從泰國與甲○○一同入境於桃園中正機場事實，惟矢口否認有右揭共同非法
    輸入禁藥之犯意，辯稱當時祇是因有人叫伊幫忙看一下甲○○，伊不知道甲○○
    攜帶那些藥品，如果伊知道甲○○帶藥，伊就不受託看甲○○了等詞云云，然按
    ，被告乙○○上揭辯稱之幫忙看一下甲○○之情事，在實際上乃係屬於一種為該
    泰國籍成年男子引導被告甲○○輸入禁藥之分擔工作，此徵諸被告甲○○於警訊
    中亦供稱「阿萬說乙○○會一路陪我到臺北（Ａ－ＷＡＮ  ｓａｉｄ  ｔｈａｔ
    Ｍｒ﹒ＣＨＩＵＫＵＡＮＧ－ＨＵＩ  ｗｏｕｌｄ  ａｃｃｏｍｐａｎｙ  ｍｅ
    ａｌｌ  ｔｈｅ  ｗａｙ  ｔｏ  Ｔａｉｐｅｉ﹒）」、「他（乙○○）知道而
    且也看到阿萬拿減肥藥給我要我帶到臺灣（Ｍｒ﹒ＣＨＩＵＫＵＡＮＧ－ＨＵＩ
    ｋｎｅｗ  ａｎｄ  ｓａｗ  Ａ－ＷＡＮ  ｇｉｖｉｎｇ  ｍｅ  ｔｈｅ  ｓｌ
    －ｉｍｍｉｎｇ  ｐｉｌｌｓ  ａｎｄ  ａｓｋ  ｍｅ  ｔｏ  ｂｒｉｎｇ  ｔ
    －ｈｅｍ  ｔｏ  Ｔａｉｗａｎ  ｆｏｒ  ｈｉｍ﹒）」等語甚明，是被告乙○
    ○與甲○○及該泰國籍成年男子之間，有右揭非法輸入禁藥之犯意聯絡，應無庸
    置疑。至被告甲○○雖另詞陳稱伊不知道所扣案之藥品不准輸入等語，惟按，不
    得因不知法律而免除刑事責任，刑法第十六條前段定有明文，因此，被告甲○○
    上情所陳縱認為真，然其既有右揭非法輸入禁藥之事實存在，亦無從解免罪責。
    此外，本件另有臺北關稅局扣押貨物、運輸工具收據及搜索筆錄暨內政部警政署
    刑事警察局偵訊談話筆錄各乙份在卷可稽，而查被告甲○○所攜帶入境之如附表
    所示藥品，經行政院衛生署藥物食品檢驗局鑑驗結果，乃含有CHLORPHENRAMINE
    、PHENYLPROPANOAMINE及BISACODYL 等之藥物成分，此亦有內政部警政署刑事警
    察局八十九年八月二十五日所出具之鑑驗通知書及扣案之藥品資佐可參，本件事
    證明確，被告二人右揭犯行均足堪認定，應予依法論科。
二、按輸入藥品，應依藥事法第三十九條規定將其成分、規格、性能、製法之要旨，
    檢驗規格與方法及有關資料或證件，連同標籤、仿單及樣品，並繳納證書費、查
    驗費，申請中央衛生主管機關（行政院衛生署）查驗登記，經核准發給藥品許可
    證後，始得由藥品許可證所有人及其授權者輸入，依藥事法施行細則第六條之規
    定，得不屬於禁藥外，其餘之輸入藥品，除係旅客或隨交通工具服務人員所攜帶
    之自用藥品進口者外，若有未經中央衛生主管機關（行政院衛生署）核准擅自輸
    入之情形者，即係屬藥事法所稱之「禁藥」範圍，此於藥事法第二十二條第二款
    已有明文之規定。本件右揭含有CHLORPHENRAMINE、PHENYLPROPANOLAMINE及BISA
    -CODYL等成份之藥品，總重量約八千二百公克（藍白色膠囊五五○○公克、
    藍色錠一一○○公克、白色錠一六○○公克），顯非屬藥事法第二十二條第二
    款但書所稱之旅客自用藥品，應認係屬於「禁藥」範圍。被告二人未經中央衛生
    主管機關之核准，即以行李挾帶方式共同攜帶輸入境內，是核被告甲○○及乙○
    ○二人右揭所為，均係犯藥事法第八十二條第一項之輸入禁藥罪，被告二人及與
    該泰國籍成年男子之間，均互有犯意聯絡及行為分擔，為共同正犯。爰審酌被告
    二人之犯罪動機、目的、品性、素行及輸入禁藥的數量與犯罪後之態度等一切情
    狀，分別量處如主文所示之刑，以資懲儆。末查，被告二人前均未曾受有期徒刑
    以上刑之宣告，此有台灣高等法院被告全國前案紀錄表在卷可考，被告二人本件
    所犯，僅因一時貪利失慮，致誤罹刑章，惟經此次偵、審及科刑之教訓後，當知
    警惕，應無再犯之虞，本院認對被告二人前揭所宣告之刑，應均以暫不執行為適
    當，爰均併宣告緩刑三年，以啟自新。末查，被告甲○○乃係屬於英國籍之外國
    人，且不宜長久居留於內政部警政署外國人收容中心（三峽外國人收容中心），
    爰另依刑法第九十三條第一項、第九十六條前段規定，同時併宣告其於緩刑期內
    付保護管束，並另依保安處分執行法第四條第一項、第七十四條之一第一項規定
    ，同時併諭知對於其之保護管束，以驅逐出境代之。至本件扣案之如附表所示之
    藥品（含有CHLORPHENRAMINE、PHENYLPROPANOLAMINE及BISACODYL 成份），係屬
    於所查獲之禁藥，爰依藥事法第七十九條第一項之規定，併予宣告沒入銷燬之。
三、據上論斷，應依刑事訴訟法第二百九十九條第一項前段，藥事法第八十二條第一
    項、第七十九條第一項，刑法第十一條前段、第二十八條、第七十四條第一款、
    第九十三條第一項、第九十六條前段，保安處分執行法第四條第一項、第七十四
    條之一第一項，判決如主文。
本案經檢察官黃智勇到庭執行職務。
中      華      民      國      九十    年      二      月      一      日
                                      臺灣桃園地方法院刑事第一庭
                                          法  官  呂  仲  玉
右正本證明與原本無異。
如不服本判決，應於判決送達後十日內向本院提出上訴狀( 應附繕本 )，上訴於
臺灣高等法院。
                                          書記官  劉  晨  輝
中      華      民      國      九十    年      二      月      九      日
論罪法條：
第八十二條
製造或輸入偽藥或禁藥者，處七年以下有期徒刑，得併科新臺幣十五萬元以下罰金。
犯前項之罪，因而致人於死者，處無期徒刑或七年以上有期徒刑，致重傷者，處三年
  以上十年以下有期徒刑。
第一項之未遂犯罰之。
附表：
┌───┬───────────┬──────┬─────────────┐
│編  號│  藥  品  外  觀      │數量（毛重）│   所    含    成   分    │
├───┼───────────┼──────┼─────────────┤
│    │  藍白色膠囊          │五五○○公克│ PHENYLPROPANOLAMINE      │
├───┼───────────┼──────┼─────────────┤
│    │  藍色錠              │一一○○公克│ CHLORPHENRAMINE          │
├───┼───────────┼──────┼─────────────┤
│    │  白色錠              │一六○○公克│ BISACODYL                │
└───┴───────────┴──────┴─────────────┘


司法院資訊處製作；財團法人民間司法改革基金會備份。
